【裁判字號】    98,上易,857
【裁判日期】    980630
【裁判案由】    竊盜
【裁判全文】
臺灣高等法院刑事判決                 98年度上易字第857號
上  訴  人  臺灣桃園地方法院檢察署檢察官
被      告  乙○○
上列上訴人因被告案件，不服臺灣桃園地方法院97年度簡上字第
879號，中華民國97年12月31日第一審判決（聲請簡易處刑案號
：臺灣桃園地方法院檢察署97年度偵字第9658號），提起上訴，
本院判決如下：
    主  文
上訴駁回。
    理  由
一、公訴意旨略以被告乙○○與詹晏智（業經原審判處罪刑）於
    97年4月8日20時30分許，在桃園縣桃園市○○路○段21號之
    「光南商場」前，見甲○○所有車牌號碼312-BNG號重型機
    車停放該處，而原遺留在機車置物箱鑰匙孔上之鑰匙掉落至
    地面，認有機可趁，竟意圖為自己不法所有之犯意聯絡，相
    互謀議後，由被告詹晏智趁無人注意之際，持該鑰匙插入機
    車鑰匙孔內欲發動電門，因無法發動，而又欲改以牽行方式
    將機車牽離該處，被告乙○○則騎車假意離去，實乃繞行至
    附近把風，適為丙○○搭載其子到達該處，發覺被告詹晏智
    形跡可疑，而上前詢問，並報警處理，始查悉上情，因認被
    告乙○○涉犯刑法第320條第3項、第1項竊盜未遂罪嫌等語
    。公訴意旨認被告乙○○涉犯竊盜罪，無非以證人丙○○之
    證述為主要論據。
二、按犯罪事實應依證據認定之，無證據不得認定其犯罪事實；
    不能證明被告犯罪者，應諭知無罪之判決，刑事訴訟法第15
    4條第2項、第301條第1項各定有明文。再按事實之認定，應
    憑證據，如未能發現相當證據，或證據不足以證明，自不能
    以推測或擬制之方法，以為裁判基礎；在訴訟上用以證明事
    實之證據，須於通常一般之人均不致於有所懷疑，而得確信
    其為真實之程度者，始得據以為有罪之認定，倘其證明尚未
    達到此一程度，而有合理之懷疑性存在，致使無從為有罪之
    確信時，即應為無罪之判決，最高法院40年臺上字第86號、
    76年臺上字第4986號分別著有判例。本件訊據被告乙○○堅
    詞否認有何與同案被告詹晏智共同竊盜之犯行，辯稱伊與詹
    晏智到達該處後，發現沒有停車位，詹晏智叫伊去附近看看
    有沒有停車位，伊就騎乘機車離開該處，伊並不是去幫詹晏
    智把風等語。查證人丙○○於警詢、檢察官訊問及原審審理
    時證述伊到現場時，有看見詹晏智與乙○○在說話，並互相
    比手勢，兩人交談時感覺怪怪的，說話的內容伊並不清楚，
    乙○○的機車還停在馬路上，然後乙○○就將機車騎走等語
    （見原審97年度簡上字第879號卷第54頁、第56頁、第54頁
    、偵卷第23頁、第53頁至第54頁），被告乙○○於騎乘機車
    離開現場前，雖有與詹建志說話，然並無法僅以兩人間有對
    話，遽論被告乙○○與詹晏智就本件竊盜犯行，有犯意聯絡
    ；再被告乙○○於詹晏智行竊之時，業已騎乘機車離開現場
    ，卷內亦無其他證據證明被告乙○○係在附近擔任把風之工
    作，或有其餘分擔竊盜犯行之行為。是被告乙○○上開所辯
    ，尚非無稽，非無可採。至證人丙○○於警詢、檢察官訊問
    及原審審理時雖對被告乙○○究係在詹晏智撿起機車鑰匙後
    騎乘機車離去，抑或詹晏智尚未撿起鑰匙時即離開現場此部
    分之證述先後不一，惟縱使被告乙○○係於詹晏智撿起鑰匙
    後始離去現場，然證人丙○○並未聽聞詹晏智與被告乙○○
    談話之內容，並不能遽以被告乙○○與詹晏智相互有對話，
    即認定被告乙○○有與詹晏智謀議竊盜之情事，或推論被告
    乙○○係騎乘機車到附近擔任把風之工作。綜上所述，綜合
    本案所有卷證資料，尚未有充分之積極證據可證被告乙○○
    有與詹晏智共同竊取重型機車之事，此外，復查無其他積極
    證據可資認定被告乙○○確有此犯行，本件既有合理懷疑存
    在，致使無從為被告乙○○有罪之確信，揆諸前揭法律、判
    例意旨，本件應為被告乙○○無罪之諭知。本件所引用之卷
    內所有卷證資料（包含文書證據、物證等證據），並無證據
    證明係公務員違背法定程序所取得，且被告乙○○於原審行
    準備程序時就卷內所有之卷證資料之證據能力均表示無意見
    ，且卷內之文書證據，亦無刑事訴訟法第159條之4之顯有不
    可信之情況與不得作為證據之情形，則依刑事訴訟法第159
    條之5之規定，本件認定事實所引用之本件卷證所有文書證
    據、物證等證據，均有證據能力。
三、原審經審理結果，認無其他積極證據足資證明被告乙○○有
    公訴人所指之前開犯行，而為被告乙○○無罪之諭知，尚無
    不合，公訴人上訴指摘原判決不當，為無理由，應予駁回。
據上論斷，應依刑事訴訟法第368條判決如主文。
本案經檢察官周志榮到庭執行職務。
中    華    民    國    98    年    6     月    30    日
                  刑事第九庭  審判長法  官  陳貽男
                                    法  官  周盈文
                                    法  官  許宗和
以上正本證明與原本無異。
不得上訴。
                                    書記官  林淑貞
中    華    民    國    98    年    7    月      2    日


司法院資訊處製作；財團法人民間司法改革基金會備份。
